臺灣臺中地方法院刑事判決　　　　　　　94年度易字第2283號
公　訴　人　臺灣臺中地方法院檢察署檢察官
被　　　告　甲○○
　　　　　　　　　　（現於臺灣臺中監獄執行中）
上列被告因詐欺案件，經檢察官提起公訴（九十四年度偵字第一
六四七九號），本院合議庭裁定改以簡式審判程序審理，判決如
下：
    主  文
甲○○幫助共同意圖為自己不法之所有，以詐術使人將本人之物
交付，累犯，處有期徒刑肆月，如易科罰金，以參佰元折算壹日
。
    犯罪事實
一、甲○○前於民國九十一年間，因違反毒品危害防制條例案件
    ，經本院判處有期徒刑一年確定，入監執行後，甫於九十三
    年三月六日縮短刑期執行完畢。詎猶不知悔改，竟因缺錢花
    用，經由報紙廣告得知可出賣帳戶賺取利益後，即撥打廣告
    上所載之電話，與某真實姓名年籍不詳自稱「小陳」之成年
    男子取得聯繫，約定由甲○○提供其郵局帳戶予該名男子使
    用。而甲○○明知郵局帳戶係個人理財之重要工具，關係個
    人財產、信用之表徵，且可預見郵局帳戶之存摺、金融卡及
    其密碼如落入不明人士手中，而未加以闡明正常用途，極易
    被利用為與財產有關之犯罪工具，竟仍基於幫助「小陳」詐
    欺取財之不確定故意，於九十三年八月間，在臺中縣大里市
    ○○路某處，將其於中華郵政草湖郵局（以下簡稱草湖郵局
    ）所設立之帳號：00000000000000號帳戶之
    存摺、金融卡及其密碼，以新臺幣（下同）二千五百元之代
    價，出賣予「小陳」，而容任「小陳」使用其前開郵局帳戶
    遂行犯罪。待「小陳」取得甲○○之存摺、金融卡及其密碼
    後，即與其所屬詐欺集團之成員共同基於意圖為自己不法所
    有，先於九十四年一月二十三日晚上七時許，撥打乙○之電
    話，自稱為「華南銀行行員」，而向乙○佯稱其申辦之三合
    一卡片所預借之現金十萬元，已屆繳款期限，請其儘速繳納
    云云，乙○聞言表示未辦理該卡片，該「自稱華南銀行行員
    」之成年人士乃請乙○撥打（０２）00000000號電
    話報警，乙○撥打該電話後，有自稱板橋分局「李明道警官
    」之成年人士請乙○再撥打（０２）00000000號電
    話至「中央金融總局」止付，乙○復又撥打該電話，由自稱
    「林主任」之成年人士接聽，該自稱「林主任」者要乙○至
    其住家附近之自動櫃員機變更金融卡之密碼，致乙○不疑有
    他，而於九十四年一月二十三日晚上七時五十三分許，持其
    所有設於某銀行，帳號000000000000號帳戶之
    金融卡，至設置於其住家附近之中華郵政自動櫃員機，匯出
    七萬四千五百六十九元至甲○○所開設之上開草湖郵局帳戶
    內。嗣因乙○察覺受騙上當而報警循線查獲。
二、案經臺中縣警察局霧峰分局報告臺灣臺中地方法院檢察署檢
    察官偵查起訴。
    理  由
一、訊據被告甲○○對於上揭犯罪事實於本院審理時坦承不諱，
    且經被害人乙○於警詢時證述其因接獲詐騙電話，誤信遭盜
    辦三合一金融卡預借現金十萬元，輾轉去電詢問解決辦法後
    ，而持金融卡至自動櫃員機依對方指示操作，致匯款至被告
    前揭草湖郵局帳戶等情綦詳，並有中華郵政公司自動櫃員機
    交易明細表一紙、草湖郵局之客戶歷史交易清單及草湖郵局
    郵政存簿儲金印鑑單暨客戶基本資料各一份在卷足憑，足認
    被告之自白與事實相符，而堪以採信。衡諸常情，任何人均
    可辦理郵局帳戶存摺使用，如無正當理由，實無借用他人存
    摺使用之理，而郵局存摺亦事關個人財產權益之保障，其專
    有性甚高，除非本人或與本人具親密關係者，難認有何理由
    可自由流通使用該存摺，一般人均有妥為保管及防止他人任
    意使用之認識，縱特殊情況偶需交付他人使用，亦必深入瞭
    解用途及合理性，始予提供，且該等專有物品如落入不明人
    士手中，而未加以闡明正常用途，極易被利用為與財產有關
    之犯罪工具，此為吾人依一般生活認知所易於體察之常識，
    而有犯罪意圖者，非有正當理由，竟徵求他人提供帳戶，客
    觀上可預見其目的，係供為某筆資金之存入，後再行領出之
    用，且該筆資金之存入及提領過程係有意隱瞞其流程及行為
    人身分曝光之用意，一般人本於一般認知能力均易於瞭解，
    是被告應可預見將其郵局金融帳戶之存摺、提款卡及其密碼
    提供他人使用，將幫助他人實施詐欺取財犯罪，但因需錢孔
    急，仍將其帳戶存摺、金融卡及其密碼出賣予該不詳人士，
    顯具縱有人以其郵局金融帳戶實施詐欺取財之犯罪亦不違背
    其本意之幫助意思至明。綜上所述，本件事證明確，被告犯
　　行堪以認定，應予依法論科。
二、查「小陳」、自稱「華南銀行行員」、「李明道警官」、「
    林主任」等人共同意圖為自己不法之所有，於如犯罪事實欄
    所載之時間，佯稱被害人乙○之申辦之三合一卡片預借現金
    之十萬元繳款期限屆至，致乙○陷於錯誤，誤信其遭他人盜
    辦三合一卡片預借現金，而依其等指示，持銀行行庫之金融
    卡至自動櫃員機按其指示操作，而匯款至被告前揭郵局帳戶
    ，核其所為，係共同涉犯刑法第三百三十九條第一項之詐欺
    取財罪。而被告提供自己之銀行帳戶予「小陳」等人，以作
    為詐欺取財之用，主觀上係以幫助他人犯罪之意思而參與構
    成要件以外之行為，核其所為，係犯刑法第三十條第一項前
    段、第三百三十九條第一項之幫助詐欺取財罪。被告幫助該
    「小陳」等成年人意圖為自己不法之所有，以詐術使人將本
    人之物交付，為從犯，應依刑法第三十條第二項之規定減輕
    其刑。又被告於九十一年間，因違反毒品危害防制條例案件
    ，經本院判處有期徒刑一年確定，入監執行後，甫於九十三
    年三月六日縮短刑期執行完畢，有卷附臺灣臺中地方法院檢
    察署刑案資料查註紀錄表及臺灣高等法院被告前案紀錄表各
    一份可按，其於受有期徒刑執行完畢後，五年以內再犯本件
    有期徒刑以上之罪，為累犯，應依刑法第四十七條規定，加
    重其刑，並與前揭減刑部分，先加重其刑後減輕。爰審酌被
    告不思循正途賺錢謀生，反因貪圖小利而提供銀行帳戶供他
    人非法使用，使犯罪難以查緝，等同助長犯罪，行為殊屬不
    當，且被害人被害金額非低，而被告迄未與被害人達成和解
    ，並賠償其損害，惟念其被告犯罪所得不多及於本院審理時
    坦承犯行，態度尚稱良好等一切情狀，量處如主文所示之刑
    ，並諭知易科罰金之折算標準，以示懲儆。
據上論斷，應依刑事訴訟法第二百七十三條之一第一項、第二百
九十九條第一項前段，刑法第三十條第一項前段、第二項、第三
百三十九條第一項、第四十七條、第四十一條第一項前段，罰金
罰鍰提高標準條例第一條前段、第二條，判決如主文。
本案經檢察官丙○○到庭執行職務。
中　　華　　民　　國　　94　　年　　12　　月　　14　　日
                    刑事第三庭  法  官  郭妙俐
上正本證明與原本無異。
如不服本判決，應於判決送達後十日內向本院提出上訴狀，上訴
於臺灣高等法院臺中分院( 須附繕本 )。
                                書記官  黃雅青
中　　華　　民　　國　　94　　年　　12　　月　　14　　日
附錄本案論罪科刑法條全文
刑法第三十條
幫助他人犯罪者，為從犯。雖他人不知幫助之情者，亦同。
從犯之處罰，得按正犯之刑減輕之。
刑法第三百三十九條
意圖為自己或第三人不法之所有，以詐術使人將本人或第三人之
物交付者，處五年以下有期徒刑、拘役或科或併科一千元以下罰
金。
以前項方法得財產上不法之利益或使第三人得之者亦同。
前二項之未遂犯罰之。
